最高法院刑事判決　　　　　　　　　 110年度台上字第5349號
上　訴　人　賴建銘


上列上訴人因違反毒品危害防制條例案件，不服臺灣高等法院臺
中分院中華民國110年7月28日第二審判決（110年度上訴字第692
號，起訴案號：臺灣臺中地方檢察署109年度偵字第25018、3285
3、34567號），提起上訴，本院判決如下：
    主  文
上訴駁回。
    理  由
一、按刑事訴訟法第377 條規定，上訴於第三審法院，非以判決
    違背法令為理由，不得為之。是提起第三審上訴，應以原判
    決違背法令為理由，係屬法定要件。如果上訴理由書狀並未
    依據卷內訴訟資料，具體指摘原判決不適用何種法則或如何
    適用不當，或所指摘原判決違法情事，顯與法律規定得為第
    三審上訴理由之違法情形，不相適合時，均應認其上訴為違
    背法律上之程式，予以駁回。
二、本件原判決撤銷第一審之不當科刑判決，改判仍論上訴人賴
    建銘以運輸第二級毒品（累犯）罪，處有期徒刑5年2月及諭
    知沒收。已詳敘調查、取捨證據之結果及得心證之理由。
三、毒品危害防制條例第17條第3 項規定：「被告因供自己施用
    而犯第四條之運輸毒品罪，且情節輕微者，得減輕其刑。」
    惟該項減刑規定之適用，除係因供自己施用而犯上開條例第
    4 條所列之運輸毒品罪外，尚須「情節輕微」，始足當之。
    考其立法意旨，係認倘被告基於自行施用之目的而運輸毒品
    ，若不分情節輕重，一律依該條例第4 條規定加以處罰，無
    足與真正長期、大量運輸毒品之犯行區別，不符罪刑相當原
    則，是針對自行施用而運輸毒品，且情節輕微者，因有法重
    情輕之情，爰增訂上開得減輕其刑之規定，以達罪刑均衡之
    目的。此所謂情節輕微，係指運輸毒品之手段、目的、重量
    、所造成法益侵害之危險或結果、行為係一時性或長期性，
    以及分工之角色等犯罪情節，與長期、大量運輸毒品者相較
    ，尚屬輕微者而言。原判決已敘明上訴人雖供稱其運輸第二
    級毒品甲基安非他命之目的係為供己施用，且上訴人經採尿
    送驗結果呈安非他命、甲基安非他命陽性反應，有卷附驗尿
    報告在卷足憑，然上訴人所運輸毒品甲基安非他命淨重高達
    496.37公克，純質淨重為476.51公克，驗餘淨重496.24公克
    等情，有內政部警政署刑事警察局鑑定書附卷可稽，其運輸
    之毒品數量甚多，純度甚高，且依上訴人前案紀錄表觀之，
    其前曾有販賣第二級毒品罪、轉讓禁藥罪之前案紀錄，已有
    販賣、轉讓毒品等散布毒品流通之犯行，再有本件運輸相當
    數量毒品之犯行，非無流布毒品之風險，縱認運輸之上開毒
    品均係供己施用，情節亦非屬輕微，即無從依毒品危害防制
    條例第17條第3 項之規定，予以減輕其刑等旨。所為推理論
    斷，核無違背客觀存在之經驗法則與論理法則，自屬原審採
    證、認事之適法職權行使，不容任意指摘為違法。
四、刑之量定及是否適用刑法第59條酌減其刑，均屬事實審法院
    得依職權裁量範疇。原判決已說明本件運輸之甲基安非他命
    數量甚鉅，上訴人之犯罪情狀何以無情輕法重，須再適用刑
    法第59條規定酌減其刑之餘地。並敘明係以上訴人之責任為
    基礎，審酌其刑法第57條各款所列情狀而為量刑，既未逾越
    先依累犯規定加重無期徒刑以外之法定刑，再依毒品危害防
    制條例第17條第2 項規定減輕其刑後之法定刑度範圍，且其
    量刑已屬從輕，趨近最低刑度，並未違背公平正義、比例及
    罪刑相當原則，屬其刑罰裁量權之適法行使，亦不得指為違
    法。
五、上訴意旨置原判決之論敘於不顧，仍謂：原審未適用毒品危
    害防制條例第17條第3 項及刑法第59條規定遞減其刑，量刑
    過重，要屬違法等語。經核係憑持己見，對原審採證認事及
    量刑職權之適法行使，任意爭執，難謂已符合法定之第三審
    上訴要件。其上訴違背法律上之程式，應予駁回。
據上論結，應依刑事訴訟法第395條前段，判決如主文。
中    華    民    國   110    年    10    月    27    日
                  刑事第五庭審判長法  官  吳  信  銘  
                                  法  官  何  菁  莪  
                                  法  官  沈  揚  仁  
                                  法  官  蔡  廣  昇  
                                  法  官  梁  宏  哲  
本件正本證明與原本無異
                                  書記官
中    華    民    國   110    年    10    月    29    日